臺灣桃園地方法院刑事判決　　　　　　　 96年度訴字第509號
公　訴　人　臺灣桃園地方法院檢察署檢察官
被　　　告　甲○○
上列被告因毒品危害防制條例案件，經檢察官提起公訴（95年度
毒偵字第5202號），經本院裁定改依簡式審判程序，判決如下：
    主  文
甲○○施用第一級毒品，累犯，處有期徒刑拾月，扣案注射針筒
壹支，沒收。
    事  實
一、甲○○前曾於民國88年間因施用毒品案件，經本院裁定送觀
    察、勒戒後，認無繼續施用毒品之傾向，於88年2 月26日執
    行觀察勒戒完畢出所，並經臺灣桃園地方法院檢察署檢察官
    於88年2 月25日以88年度偵字第2696號不起訴處分確定；又
    於89年間因施用毒品案件，經本院於89年1 月7 日以89年度
    毒聲字第143 號裁定送觀察勒戒後，因認有繼續施用毒品之
    傾向，經本院於89年6 月17日以89年度毒聲字第4117號裁定
    令入戒治處所施以強制戒治，嗣經本院於89年12月18日以89
    年度毒聲字第7813號裁定停止戒治，所餘戒治期間付保護管
    束，再經本院於90年5 月14日以90年度毒聲字第2085號裁定
    撤銷停止戒治令入戒治處所施以強制戒治，於91年1 月12日
    執行強制戒治完畢出所；並經臺灣桃園地方法院檢察署檢察
    官就施用部分提起公訴，經本院於89年11月27日以89年度訴
    字第954 號判決判處有期徒刑1 年確定；又於90年間因施用
    毒品案件，經本院於90年11月26日以90年訴字第886 號判決
    判處有期徒刑1 年2 月確定，上開2 罪，接續執行，於92年
    8 月29日假釋出監，嗣假釋經撤銷，應執行殘刑有期徒刑5
    月6 日；又於93年間因施用毒品案件，經本院於94年2 月6
    日以93年度訴緝字第157 號判決判處有期徒刑10月確定；再
    於94年間因竊盜案件，經本院於94年10月8 日以94年度簡字
    第135 號判決判處有期徒刑6 月確定，上開2 數罪，經本院
    定應執行有期徒刑1 年3 月，並與上述殘刑有期徒刑5 月6
    日接續執行，於95年7 月2 日縮刑期滿執行完畢。詎甲○○
    猶未戒除毒癮，於前次強制戒治執行完畢5 年內，復基於施
    用第一級毒品海洛因之犯意，於95年10月3 日某時許，在桃
    園縣中壢市○○○路○段115 號住處，非法施用第一級毒品
    海洛因1 次。嗣於95年10月3 日22時許，在桃園縣中壢市○
    ○路與榮安一街口，為警查獲，並扣得其所有且供施用第一
    級毒品海洛因用之注射針筒1 支。
二、案經桃園縣政府警察局中壢分局報請臺灣桃園地方法院檢察
    署檢察官偵查起訴。
    理  由
一、按刑事訴訟法第273 條之1 規定除被告所犯為死刑、無期徒
    刑、最輕本刑為三年以上有期徒刑之罪、或高等法院管轄第
    一審案件者外，於審判期日前之程序進行中，被告先就被訴
    事實為有罪之陳述時，審判長得告知被告簡式審判程序之旨
    ，並聽取當事人、代理人、辯護人及輔佐人之意見後，裁定
    進行簡式審判程序。經查，本件被告甲○○被訴違反毒品危
    害防制條例乙案，非前開不得進行簡式審判程序之案件，經
    被告於本院行準備程序時就訴事實為有罪之陳述，且經法官
    告知被告簡式審判程序之旨，聽取被告及檢察官之意見後，
    爰依上開刑事訴訟法第273 條之1 之規定，裁定改依簡式審
    判程序審判之，合先敘明。
二、上揭犯罪事實，業據被告於本院行準備程序時坦承不諱（見
    本院96年4 月4 日準備程序筆錄），且被告為警查獲時所採
    尿液經送檢驗結果，呈嗎啡陽性反應，有臺灣檢驗科技股份
    有限公司濫用藥物尿液檢驗報告1 份在卷可稽，此外，並有
    注射針筒1 支扣案可佐，足徵其前開施用毒品自白，與事實
    相符合，堪予採信。按施用毒品案件而曾觀察、勒戒或強制
    戒治執行完畢釋放後，5 年以內再犯毒品危害防制條例第10
    條之施用毒品罪行者，即應依法追訴進入刑事訴訟程序審理
    ，此觀毒品危害防制條例第23條第2 項規定甚明。經查被告
    前有如事實欄所述之施用毒品犯行，有臺灣高等法院被告前
    案紀錄表在卷可憑，是被告係於曾受強制戒治執行完畢釋放
    後，5 年內再犯毒品危害防制條例第10條之罪，自應依法論
    科。綜上所述，本件事證明確，被告犯行洵堪認定。
三、按海洛因係毒品危害防制條例第2 條第2 項第1 款所規範之
    第一級毒品，被告予以施用，是核被告所為係犯同條例第10
    條第1 項之施用第一級毒品罪。其施用第一級毒品海洛因前
    持有第一級毒品之低度行為，為施用之高度行為所吸收，不
    另論罪。末查被告有事實欄所載之犯罪科刑及執行情形，此
    有臺灣高等法院被告前案紀錄表存卷可按，其受有期徒刑之
    執行完畢後5 年以內再故意犯本件有期徒刑以上之罪，係屬
    累犯，應依法加重其刑。爰審酌被告前有毒品前科，竟仍不
    知改悔，陷於毒癮而難以自拔，危害國民健康，及其犯罪之
    動機、手段、於本件犯罪後尚能坦承犯行，態度良好，量處
    如主文所示之刑。
四、扣案注射針筒1 支，為被告供施用海洛因所用之物，且屬被
    告所有，已據其供明在卷（見本院96年4 月4 日簡式審判程
    序筆錄），爰依刑法第38條第1 項第2 款規定宣告沒收。
五、公訴意旨另略以：被告除前揭認定有罪之施用海洛因毒品犯
    行外，基於反覆持續施用第一級毒品海洛因之犯意，於95年
    9 月23日非法施用海洛因毒品1 次云云。惟查：被告於95年
    10月3 日為警查獲時所採之尿液經檢驗雖呈鴉片類陽性反應
    ，然此僅足以證明被告自承在95年10月3 日某時許有施用第
    一級毒品海洛因1 次之行為，而未足以證明被告另於95 年9
    月23日有施用第一級毒品1 次之犯行。此外，本院亦查無其
    他積極證據證明被告有公訴人所指此部分之犯行，是既不能
    證明被告另有施用海洛因毒品之犯行，本應為無罪之諭知，
    惟公訴人認與前開有罪之施用海洛因毒品部分有集合犯實質
    一罪關係，故不另為無罪之判決，附此敘明。
據上論斷，應依刑事訴訟法第273 條之1 、第299 條第1 項前段
，毒品危害防制條例第10條第1 項，刑法第11條、第47條第1 項
、第38條第1 項第2 款，判決如主文。
本案經檢察官何嘉仁到庭執行職務。
中     華     民     國   96   年   4     月    18    日
                            臺灣桃園地方法院刑事第七庭
                                  法  官  賴淑美
上正本證明與原本無異。
如不服本判決，應於判決送達後10日內，向本院提出上訴狀。
                                  書記官  張尹嫚
中　 　華　 　民　 　國　 96　 年　　4 　　月　　18　 日
附錄本件判決論罪科刑法條全文：
毒品危害防制條例第10條
施用第一級毒品者，處六月以上五年以下有期徒刑。
施用第二級毒品者，處三年以下有期徒刑。
